臺灣新北地方法院刑事判決
110年度金訴字第721號
公  訴  人  臺灣新北地方檢察署檢察官
被      告  張哲華
指定辯護人  本院公設辯護人彭宏東
上列被告因違反洗錢防制法等案件，經檢察官提起公訴（110年
度偵緝字第1983號），因被告於準備程序就被訴事實為有罪之陳
述，經本院告知簡式審判程序意旨，並聽取當事人及辯護人之意
見後，本院合議庭裁定由受命法官獨任依簡式審判程序審理，本
院判決如下：
    主  文
張哲華幫助犯洗錢防制法第十四條第一項之洗錢罪，處有期徒刑
肆月，併科罰金新臺幣壹萬元，罰金如易服勞役，以新臺幣壹仟
元折算壹日。緩刑貳年，並應依附件二本院一一○年度司刑移調
字第六九六號調解筆錄所載條件履行賠償。
    事實及理由
一、本件犯罪事實及證據，除證據部分補充「被告張哲華於本院
    準備、審理程序的自白」外，其他均引用檢察官起訴書之記
    載（如附件一）。
二、論罪科刑:
㈠、核被告所為，係犯刑法第30條第1 項前段、洗錢防制法第14
    條第1 項之幫助洗錢罪及刑法第30條第1 項前段、第339 條
    第1 項之幫助詐欺取財罪。被告以一個提供帳戶行為(2個銀
    行帳戶)，幫助詐欺集團成員犯洗錢罪、詐欺取財罪，觸犯
    幫助洗錢罪及幫助詐欺取財等二罪名，為想像競合犯，應依
    刑法第55條，從一重論以幫助洗錢罪。又被告係對正犯資以
    助力，但未參與犯罪行為之實施，為幫助犯，爰依刑法第30
    條第2 項規定減輕其刑。復被告於本院審理時，就被訴之幫
    助詐欺取財、洗錢等犯罪事實均已自白，應依洗錢防制法第
    16條第2 項規定減輕其刑。另就上開減刑事由，依刑法第70
    條規定遞減之。
㈡、爰以行為人之責任為基礎，審酌我國目前詐欺集團橫行，被
    告竟仍率然提供金融帳戶供他人使用以逃避犯罪之查緝，助
    長財產犯罪之猖獗，且嚴重破壞社會治安，並有礙金融秩序
    ，另增加被害人謀求救濟及執法機關追查犯罪之困難，行為
    誠屬不當，應予非難；然考量到被告犯後坦承犯行，且與告
    訴人王志軒達成調解，被告應該已經深切醒悟，另衡酌被告
    的犯罪動機、目的、手段、智識程度及家庭生活經濟狀況（
    本院卷第83頁）、告訴人所受損失等一切情狀，量處如主文
    所示之刑，並就併科罰金部分，諭知易服勞役之折算標準，
    以資懲儆。
㈢、緩刑的說明：
１、本院理解我國有眾多國民仍認為若有人犯錯、犯罪了，國家
    應該給予重懲，但本院要說明的是，刑罰的目的固有處罰行
    為人之意義，但仍有「教育」的概念在內，如認行為人對於
    社會規範之認知並無重大偏離，行為控制能力亦無異常，僅
    因偶發、初犯或過失犯罪，刑罰對其效用不大，祇須為刑罰
    宣示之警示作用，即為已足，此時即非不得緩其刑之執行，
    並藉違反緩刑規定將入監執行之心理強制作用，謀求行為人
    自發性之改善更新。且本院認為，若依照主文所示的刑度讓
    被告入監服刑，「坐過牢」的標籤效果，其實對於復歸社會
    不利，反可能促成其再犯；又考量現行執行機構之設施、人
    力有限，設若輕易對本案被告施以短期自由刑，有可能會使
    其學習犯罪不良習性及其他犯罪技巧等惡性之感染，又無明
    顯威嚇之效果，反而導致受刑人將來再犯之危險提高，社會
    將付出更大成本，所以本院願意給予被告一次機會。
２、本院審酌被告未曾因故意犯罪受有期徒刑以上刑之宣告，另
    參酌法院加強緩刑宣告實施要點第2 點第1 款（初犯）、第
    5 款（自白）、第6 款（向被害人給付賠償）之規定，本院
    認經此偵審程序及刑之宣告後，被告應已知警惕，且被告已
    經與告訴人達成調解，信無再犯之虞，是前開所宣告之刑以
    暫不執行為適當，再考量被告與告訴人的調解內容（詳如附
    件二所載），係採取分期付款的方式，爰依刑法第74條第1 
    項第1 款之規定，併予宣告緩刑2 年，使調解履行期間加計
    行政流程時間後，能盡量與緩刑期間相契合。又被告與告訴
    人既然調解成立而達成如附件二所載之調解內容，然為免被
    告未能依約給付尚未履行部分之賠償義務，爰依同條第2 項
    第3 款之規定，附命被告應依如附件二所記載之方式支付告
    訴人損害賠償，而依同條第4 項規定，此部分緩刑條件並得
    為民事強制執行名義。若被告違反上開應行負擔之事項且情
    節重大者，就代表著被告自己無視本院這次給予緩刑的好意
    ，是被告自己放棄緩刑的，也就是說本院原本考慮避免短期
    自由刑的流弊而給予緩刑，對被告來說很難達到原本預期效
    果，因此有執行刑罰的必要時，檢察官得聲請法院撤銷緩刑
    宣告，併此述明。
三、沒收：
    本案被告交付帳戶之行為，幫助詐騙集團成員遂行洗錢、詐
    欺取財犯行，告訴人匯款至被告之帳戶後，款項隨即均遭不
    詳人士提領一空，但依卷內現存事證，尚無證據證明係被告
    所提領，亦無證據證明被告寄出該帳戶之行為有自詐騙犯罪
    者處取得任何利益，故無從諭知犯罪所得之沒收。　
四、依刑事訴訟法第273 條之1 第1 項、第299 條第1 項前段（
    依判決精簡原則，僅記載程序法條文），判決如主文。
本案經檢察官許智鈞提起公訴；檢察官江佩蓉到庭執行職務。
中　　華　　民　　國　　111 　年　　1 　　月　　18　　日
                  刑事第十一庭  法　官  沈  易
以上正本證明與原本無異。
如不服本判決，應於判決送達後20日內敘明上訴理由，向本院提
出上訴狀 (應附繕本) ，上訴於臺灣高等法院。其未敘述上訴理
由者，應於上訴期間屆滿後20日內向本院補提理由書「切勿逕送
上級法院」。
                                書記官  陳湘文
中　　華　　民　　國　　111 　年　　1 　　月　　19　　日
附錄本案論罪科刑法條全文：
中華民國刑法第30條
（幫助犯及其處罰）
幫助他人實行犯罪行為者，為幫助犯。雖他人不知幫助之情者，
亦同。幫助犯之處罰，得按正犯之刑減輕之。

中華民國刑法第339 條：
意圖為自己或第三人不法之所有，以詐術使人將本人或第三人之
物交付者，處五年以下有期徒刑、拘役或科或併科五十萬元以下
罰金。
以前項方法得財產上不法之利益或使第三人得之者，亦同。
前二項之未遂犯罰之。

洗錢防制法第2 條：
本法所稱洗錢，指下列行為：
一、意圖掩飾或隱匿特定犯罪所得來源，或使他人逃避刑事追訴
    ，而移轉或變更特定犯罪所得。
二、掩飾或隱匿特定犯罪所得之本質、來源、去向、所在、所有
    權、處分權或其他權益者。
三、收受、持有或使用他人之特定犯罪所得。

洗錢防制法第14條：
有第二條各款所列洗錢行為者，處七年以下有期徒刑，併科新臺
幣五百萬元以下罰金。
前項之未遂犯罰之。
前二項情形，不得科以超過其特定犯罪所定最重本刑之刑。

附件一:110年度偵緝字第1983號起訴書
附件二:110年度司刑移調字第696號調解筆錄